臺灣高等法院民事裁定　　　　　　　　　 94年度上字第141號
抗告人　甲○○
代理人　陳文億律師
上列抗告人因與相對人李氏投資有限公司等二人間侵權行為損害
賠償事件，對於中華民國九十四年四月十二日本院九十四年度上
字第一四一號裁定，提起抗告，本院裁定如下：
    主  文
抗告駁回。
抗告程序費用由抗告人負擔。
    理  由
一、抗告意旨略以：「(一)本件係對上訴不合法而駁回上訴，並非
    以抗告不合法而駁回，故原裁定註明本件不得抗告，係不合
    法。(二)抗告人已依法對另件駁回訴訟救助之裁定提起抗告，
    法院應俟該裁定於最高法院確定前，對本案上訴應靜待後續
    再作處理。惟原裁定竟將上訴駁回不予抗告人補繳之機會，
    似欠妥當。」等語。
二、按對於財產權訴訟之第二審判決，如因上訴所得受之利益，
    不逾新台幣（下同）一百萬元者，不得上訴。民事訴訟法第
    四百六十六條第一項定有明文。又第一項所定數額，司法院
    業以九十一年院台廳民一字第０三０七五號命令，將因上訴
    所得受之利益增至一百五十萬元。再按，不得上訴於第三審
    法院之事件，其第二審法院所為裁定不得抗告。民事訴訟法
    第四百八十四條亦規定甚明。而本條裁定，係指屬於本案訴
    訟事件之裁定，其事件不得上訴於第三審，及其他裁定，其
    本案訴訟事件不得上訴於第三審者而言。（最高法院七十四
    年台聲第三十號判例參照）所謂「屬於本案訴訟事件之裁定
    ，其事件不得上訴於第三審」，係指在不得上訴於第三審法
    院之本案訴訟繫屬中，第二審法院就該本案有關事項所為之
    裁定而言。查抗告人就本件本案侵權行為損害賠償事件提起
    上訴，其訴訟標的金額為一百三十九萬二千元（見本案卷上
    訴狀）。本案訴訟核屬不得上訴於第三審之財產權訴訟。而
    原裁定係因抗告人上訴不合法而駁回，故應為第二審法院就
    該本案有關事項所為之裁定。從而，抗告人對於原裁定當應
    不得抗告。抗告人略以：原裁定註明本件不得抗告，係不合
    法云云，應屬誤會。抗告人猶提起抗告，當係不得抗告而抗
    告之不合法，依民事訴訟法第四百九十一條之一準用第四百
    四十二條規定應予裁定駁回。
三、至於抗告人另以：「已依法對另件駁回訴訟救助之裁定提起
    抗告，法院應俟該裁定於最高法院確定前，對本案上訴應靜
    待後續再作處理。」云云。惟按抗告，除別有規定外，無停
    止執行之效力，民事訴訟法第四百九十二條定有明文。查抗
    告人聲請訴訟救助，既經裁定駁回，自不生聲請訴訟救助之
    效力，並不因是否確定而受影響。況抗告人於九十四年三月
    二日收受該駁回聲請之裁定後，理應自行就本案訴訟補足裁
    判費，惟抗告人仍未繳交，經本院裁定限期補正，抗告人仍
    拒補正，迄九十四年四月十二日本院為原裁定止，已逾相當
    期限，故原裁定應屬合法適當。併此敘明。
四、綜上所述，抗告人執前詞實體理由，對不得抗告之裁定提起
    抗告，應屬不合法。
五、據上論結，本件抗告為不合法，爰裁定如主文。
中　　華　　民　　國　　94　　年　　5 　　月　　23　　日
                  民事第三庭審判長法　官　林敬修
　　　　　　　　　　　      　　　法　官  劉勝吉
　　　　　　　　　　　      　　　法　官  藍文祥
正本係照原本作成。
如不服本裁定，應於收受送達後10日內向本院提出抗告狀，並應
繳納抗告費新台幣１千元。
中　　華　　民　　國　　94　　年　　5 　　月　　24　　日
　　　　　　　　　　　　　　　　　書記官　顧倪淑貞
